臺灣彰化地方法院民事裁定
110年度消債更字第97號
聲  請  人  
即債務人    陳振聰    住彰化縣○○鎮○○里○○路○段000                          巷00號
代  理  人  陳建勛律師(法扶律師)
上列聲請人因消費者債務清理事件聲請更生，本院裁定如下：
    主    文
債務人陳振聰自中華民國110年12月29日下午4時起開始更生程序
。
命司法事務官進行本件更生程序。
    理    由
一、按債務人不能清償債務或有不能清償之虞，且無擔保或無優
    先權之債務總額未逾新臺幣（下同）1,200萬元者，於法院
    裁定開始清算程序或宣告破產前，得向法院聲請更生。消費
    者債務清理條例第3條、第42條第1項定有明文。又按債務人
    對於金融機構負債務者，在聲請更生或清算前，應向最大債
    權金融機構請求協商債務清償方案，或向其住、居所地之法
    院或鄉、鎮、市、區調解委員會聲請債務清理之調解。法院
    開始更生程序之裁定，應載明其年、月、日、時，並即時發
    生效力。法院裁定開始更生或清算程序後，得命司法事務官
    進行更生或清算程序。消費者債務清理條例第151條第1項、
    第45條第1項、第16條第1項分別定有明文。
二、聲請意旨略以：聲請人積欠無擔保或無優先權債權人之債務
    總額4,000,282元，經前置調解不成立（本院110年度司消債
    調字第120號）。聲請人在工地打零工，每月所得約19,200
    元，另於民國109年及110年領有新冠肺炎紓困補助金各1萬
    元，保單價值有77,633元，每月支出必要費用13,179元，，
    有不能清償債務情事。聲請人最近5年內無從事營業活動，
    亦未經法院裁定開始清算程序或宣告破產。請求准予裁定開
    始更生程序等語。
三、查聲請人主張之事實，業據其提出財產及收入狀況說明書、
    保費送金單、收入切結書、繳費通知、繳款書、債權人清冊
    、債務人清單、調解不成立證明書、全國財產稅總歸戶財產
    查詢清單、綜合所得稅各類所得資料清單、生活必要支出清
    單、金融機構債權人清單、非金融機構債權人清單、親屬系
    統表、戶口名簿、財產增減變動表、存摺、本院執行處函、
    分配表、保單帳戶價值一覽表、更生償還計劃書、償還計劃
    表、更生方案等為證。並有本院依職權查詢之勞保與就保資
    料、稅務電子閘門財產所得調件明細表；向財政部中區國稅
    局員林稽徵所查詢聲請人綜合所得稅結算申報書資料；向財
    團法人金融聯合徵信中心查詢之當事人綜合信用報告及債務
    清理條例前置協商專用債權人清冊；向臺灣集中保管結算所
    股份有限公司查詢之相關集保帳戶往來明細資料等在卷可稽
    。堪認聲請人有不能清償債務之情事，且其無擔保或無優先
    權之債務總額未逾1,200萬元。此外，復查無聲請人有消費
    者債務清理條例第6條第3項、第8條或第46條所定駁回更生
    聲請之事由存在。從而，聲請人聲請更生，應予准許，並依
    前開規定命司法事務官進行本件更生程序。爰裁定如主文所
    示。
中　　華　　民　　國　　110 　年　　12　　月　　29　　日
                  民事第三庭    法　官　羅秀緞
以上正本係照原本作成。
本件不得抗告。
本裁定已於中華民國110年12月29日下午4時公告。
中　　華　　民　　國　　110 　年　　12　　月　　29　　日
                                書記官　蔡忻彤